Minutes et répertoires du notaire Charles SADRON, 9 juin 1633 - 17 juin 1641 (étude VIII)
Archives nationales
- Minutes de Charles SADRON, 1631 - 1645; MC/ET/VIII/637 - MC/ET/VIII/654
  - Minutes. 1635, juillet - décembre, juillet - décembre 1635; MC/ET/VIII/643
    - BARDOU (Christophe) maître maçon demeurant rue du Paon, maison à l'enseigne du Paon § Bail pour 1 an, 9 mois, de caves et boutique par Philippe HANOT, marchand miroitier bourgeois de Paris, demeurant rue de la Savaterie, à Charles PERRON, maître tonnelier, déchargeur de vins, dans la maison du Petit cerf, rue de la Savaterie, en présence de. .., caution dud. PERRON. [moyennant 150 £. de loyer annuel]; Désistement entre Philippe HANOT, marchand miroitier, bourgeois de Paris et Marie BARDOU, veuve de Philippe SEGARD, marchand tonnelier à Paris, du bail de boutique et caves de la maison du Petit cerf, rue de la Savaterie, en présence de. .., 1er décembre 1635; MC/ET/VIII/643
      bail; Bardou, Christophe
    - BARBIER-CHIRURGIEN (Maître) (Apprentissage) § Mise en apprentissage par Olivier MORICEAU, bourgeois de Paris demeurant cloître Notre-Dame, pour deux ans, de son frère Guillaume MORICEAU, âgé de 18 ans, chez Martin DALENIE, maître BARBIER-CHIRURGIEN à Paris demeurant cloître et paroisse Sainte Opportune, moyennant 300 livres., 3 décembre 1635; MC/ET/VIII/643
      contrat d'apprentissage; Moriceau, Olivier
    - SEVIN (Julien) Marchand bourgeois de Paris, demeurant sur le Pont Saint-Michel, enseigne des 3 Pucelles. § Testament de Julien SEVIN; Révocation par Julien SEVIN, d'une déclaration que lui avait extorquée Julienne RACINEAU, sa femme, auparavant veuve de Laurent FOUCART., 3 décembre 1635; MC/ET/VIII/643
      testament; déclaration; Sevin, Julien
    - COMBET (Jeanne) demeurant rue de Bétisy, en la maison d'un bourrelier nommé CHAMPAIGNE, vis-à-vis de l'hôtel du Président de BELLIEVRE. § Testament de Jeanne COMBET, 4 décembre 1635; MC/ET/VIII/643
      testament; Combet, Jeanne
    - QUINCARNON (Antoine de) Ecuyer sieur de SAINT-AMANT. § Révocation par Antoine de QUINCARNON de son testament fait devant Regnault, notaire royal à Lyon, le 16 août 1635., 7 décembre 1635; MC/ET/VIII/643
      testament; Quincarnon, Antoine de
    - THIRON (Abbaye de la Ste Trinité de) § Traité entre Joachim LE MESSIER, clerc tonsuré du diocèse de Paris, écolier étudiant en l'Université, logé au collège de Beauvais, pourvu du prieuré d'Ambon, ordre de Saint-Benoît, diocèse de Vannes, et Dom Barbané AUBERT, religieux de la Congrégation de Saint-Maur, fondé de procuration de Frère Etienne LE GRIS religieux profès de lad. Congrégation, étant en l'Abbaye de la Ste Trinité de THIRON (Pièces jointes) aussi pourvu dud. Prieuré.; [Procuration de Joachim LE MESSIER, clerc tonsuré du diocèse de Paris, prieur du Prieuré d'AMBON], 11 décembre 1635; MC/ET/VIII/643
      procuration; Le Messier, Joachim
    - Quittance donnée par Claude Vignon, maître peintre, bourgeois de Paris, à Claude de Compans, veuve de Pierre Le Goix, bourgeois de Paris, demeurant rue Gervais-Laurent, d'une somme de 1.681 livres 4 sols 8 deniers tournois pour le remboursement de 100 livres de rente [(A la suite: même date, déclaration de Claude de COMPANS)]., 13 décembre 1635; MC/ET/VIII/643
      A la suite:.
      - Du même jour. - Déclaration par laquelle Claude de Compans reconnaît qu'elle a empruntée une somme de 1.800 livres tournois aux marguilliers de Sainte-Croix-en-la-Cité sur laquelle elle a payé le remboursement ci-dessus.
      quittance; déclaration; Gervais-Laurent (rue); Sainte-Croix (paroisse); Compans, Claude de; Le Goix, Pierre; Vignon, Claude (1593-1670); peintre
    - BARILLERIE (rue de la) Maison de l'Ecu de France, devant le Palais § Bail par Nicolas BUYART, marchand gantier-parfumeur demeurant en la rue de la BARILLERIE, à Louis BARDOU, maître ceinturier, de la boutique qu'il occupe en sa rue de la BARILLERIE moyennant 500 l. par an., 14 décembre 1635; MC/ET/VIII/643
      bail; Barillerie (rue de la); Buyart, Nicolas
    - GENEYS (François) Homme de chambre du cardinal de LA ROCHEFOUCAULD, concierge et geôlier de l'abbaye de Tournus en Bourgogne, évêché de Dijon, demeurant ordinairement à la suite dud. Cardinal, fils de feu Antoine GENEYS, greffier au siège présidial de Clermont en Auvergne et receveur du Cardinal de LA ROCHEFOUCAULD à Billom, et de Madeleine PISET. § Mariage de François GENEYS et de Marie CREVON [fille de Nicolas CREVON, marchand mercier à Paris, rue Saint-Denis et de défunte Jeanne de LAISEMANT en présence dudit Nicolas CREVON et de Marguerite BOURGIN, sa seconde femme.]., 15 décembre 1635; MC/ET/VIII/643
      contrat de mariage; Geneys, François
    - FAITS-DIVERS § Accord entre Louis LE BLOND, marchand de vins à Paris, Hélène JANSON, sa femme, d'une part, Jacques LELARGE, maître barbier-chirurgien à Paris et Charles GIRARDIN, chirurgien de la Reine [demeurant rue Saint-Honoré, paroisse Saint-Germain-l'Auxerrois], d'autre part; lesd. LELARGE et GIRARDIN déclarent qu'ils n'ont pas voulu calomnier lesd. LEBLOND et sa femme et ceux-ci' qu'ils avaient un naturel ressentiment par suite du mal de leur petite fille souffrant d'une fluxion sur le bras qui a gangrené toute la substance, laquelle fluxion n'est arrivée que 2 mois après la saignée qu'on lui a faite., 16 décembre 1635; MC/ET/VIII/643
      accord; Le Blond, Louis
    - SOINS (Marché de) § Obligation de Claude MIGNOT, bourgeois de Paris, demeurant rue du Four, paroisse Saint-Sulpice, envers Gaspard LA CROIX, bourgeois de Paris, de la somme de 250 livres pour pansements et médicaments de la maladie vénérienne dont il a été soigné ainsi que sa femme, son fils, la nourrice, et dont ils sont parfaitement guéris., 22 décembre 1635; MC/ET/VIII/643
      obligation; marché; Mignot, Claude
    - ROSNEL (Claude de) marchand orfèvre, bourgeois de Paris, demeurant en l'Ile du Palais, enseigne de la Rose blanche § Accord entre .. et Jean GOUFFETTE, marchand bourgeois de Paris, au sujet de l'apprentissage de Jean ARCHER (A la suite: 1640, 11 février, déclaration et quittance), 22 décembre 1635; MC/ET/VIII/643
      contrat d'apprentissage; accord; quittance; déclaration; Rosnel, Claude de
  - Minutes. 1636, janvier - mai, janvier - mai 1636; MC/ET/VIII/644
    - AUMÔNIER (conseiller et) du Roi BERLAND (Charles de) Prieur de Saint-Denis de la Chartre Seigneur de THOMERY § Devis et marché de construction à Charles de BERLAND pour sa seigneurie de Thomery., 2 janvier 1636; MC/ET/VIII/644
      devis; marché; Berland, Charles de
    - MACONNERIE-CHARPENTERIE-MENUISERIE-SERRURERIE-VITRERIE (Marché de) § Devis et marché des ouvrages de. .. par Olivier BOBER, marchand à Fontainebleau, à Charles BERLAND, conseiller et aumônier du Roi, prieur de Saint-Denis-de-la-Chartre à Paris, pour faire différentes constructions en la terre et seigneurie de Thomery. Les prix en seront fixés une fois les ouvrages faits et il sera versé audit BOBET, 700 + 1300 + 500 + 500 livres. (A la suite plusieurs modifications à ce marché), 2 janvier 1636; MC/ET/VIII/644
      devis; marché; Bober, Olivier; Berland, Charles; maçon; charpentier; menuisier; serrurier; vitrier
    - BERLAND (Charles de) Conseiller et aumônier du Roi, seigneur de THOMERY et autres lieux, prieur du prieuré Saint-Denis-de-la-Chartre à Paris, y demeurant § Devis et marché de construction à faire en la terre et seigneurie de Thomery, par Olivier BOBER,[ Entrepreneur de constructions] marchand à Fontainebleau, à Charles de BERLAND (A la suite: quittances et modification à ce marché)., 2 janvier 1636; MC/ET/VIII/644
      quittance; devis; marché; Berland, Charles de; Bober, Olivier
    - SOISON (Guillemette) veuve d'Adrien LE MOYNE, maître affineur d'or et d'argent à Paris, demeurant rue de la Juiverie Enseigne des 4 fils Aymon[hémond'.] § Inventaire des biens de défunt Adrien LE MOYNE, à la requête de Guillemette SOISON; Mariage de Catherine SOISON,[ SOISSONS] Mde lingère, soeur de Guillemette SOISON.; Mariage de Nicolas MASEMIS, maître joueur d'instruments à Paris et de Guillemette SOISON, 5 janvier 1636 - 12 janvier 1636; MC/ET/VIII/644
      inventaire; contrat de mariage; Soison,[ Soissons] Guillemette; Le Moine, Adrien
    - Contrat de mariage entre Jean Buée, maître chandelier, demeurant rue Grenier-Saint-Lazare, et Catherine Soison, marchande lingère, demeurant rue de la Juiverie [fille de Guillaume SOISON, marchand à Chinon], auquel signe comme témoin Nicolas Masemis, maître joueur d'instruments, ami commun des futurs époux, [Guillemette SOISON, veuve de Adrien LE MOINE, maître affineur d'or et d'argent, sa sœur]., 10 janvier 1636; MC/ET/VIII/644
      Documents du Minutier central concernant l'histoire de la musique (1600-1650), par Madeleine Jurgens, tome I [études I à X, 1763 actes], Paris, Archives nationales, 1967, p. 579 (instrument de recherche imprimé dématérialisé, certaines notices sont plus détaillées dans la version intégrale accessible en ligne par la rubrique 'Autres instruments de recherche', voir contexte dans le Plan d’orientation général - Notaires de Paris, guides thématiques du Minutier).
      Soison, Catherine; Buée, Jean; Le Moine, Adrien
    - MONANTHEUIL (Catherine de) veuve de Pierre ROUSSEL, procureur en la cour de Parlement § Vente par Catherine de MONANTHEUIL soeur de défunt Thierry de MONANTHEUIL et autres héritiers, d'une maison à Cachan., 10 janvier 1636; MC/ET/VIII/644
      acte de vente; Monantheuil, Catherine de
    - MONANTHEUIL (Charlotte de) veuve de Hiérosme GOULU, docteur en médecine demeurant dans la cour du collège Saint-Jean de Latran. § Vente par Charlotte de MONANTHEUIL soeur de défunt Thierry de MONANTHEUIL, avocat en Parlement, et par les autres héritiers, d'une maison à Cachan, 10 janvier 1636; MC/ET/VIII/644
      acte de vente; Monantheuil, Charlotte de
    - MONANTHUEIL (Thierry de) Avocat en la cour de Parlement de Paris § Vente par Madeleine MALINGRE, veuve en Ières noces de Thierry de MONANTHUEIL, en 2èmes noces de Sébastien BERNABE, à présent logée au Petit Saint-Jean, près de la porte Saint-Germain, et autres héritiers de défunt Thierry de MONANTHUEIL, à Jean GILBERT et Marie LUCAS, sa femme, d'une maison et dépendances à Cachan., 10 janvier 1636; MC/ET/VIII/644
      acte de vente; Monanthueil, Thierry de
    - COLLET (Jacques) Agent des affaires de François de WIGNEROT, général des Galères de France, de Françoise DU GUEMADEUC son épouse et d'Hélène de BEAUMANOIR, marquise d'ASSIGNE. § Sommation par Jacques COLLET, en sa qualité d'agent desdits seigneurs, à Tanneguy de ROSMADEC, en son hôtel rue de Tournon, près de la petite porte de la foire; Quittance à Jacques COLLET en l'acquit de Jean de MESCHINET, 10 janvier 1636 - 11 avril 1636; MC/ET/VIII/644
      quittance; Collet, Jacques; Rosmadec, Tanneguy de
    - CACHAN paroisse d'Arcueil § Vente par les héritiers de défunt Thierry de MONANTHUEIL, avocat en Parlement, à Jean GILBERT, procureur en la cour de Parlement et Marie LUCAS, sa femme, d'une maison sise à CACHAN avec jardin, prés, terres, vignes, moyennant 5000 livres (A la suite: 1637, 7 mai, quittance)., 10 janvier 1636; MC/ET/VIII/644
    - MÉDECIN (docteur en médecine); GOULU (Hiérosme) § Vente par Charlotte de MONANTHUEIL veuve de Hiérosme GOULU, et autres., 10 janvier 1636; MC/ET/VIII/644
      acte de vente; Goulu, Hiérosme
    - Contrat de mariage entre Nicolas Masemis, maître joueur d'instruments, âgé de vingt-six ans, demeurant rue de la Juiverie, fils de défunts Louis Masemis, maître joueur d'instruments, demeurant à Crépy-en-Valois, et Jacqueline Béguin, et Guillemette Soissons, veuve de feu Adrien Le Moine, affineur d'or et d'argent, demeurant rue de la Juiverie., 12 janvier 1636; MC/ET/VIII/644
      Documents du Minutier central concernant l'histoire de la musique (1600-1650), par Madeleine Jurgens, tome I [études I à X, 1763 actes], Paris, Archives nationales, 1967, p. 580 (instrument de recherche imprimé dématérialisé, certaines notices sont plus détaillées dans la version intégrale accessible en ligne par la rubrique 'Autres instruments de recherche', voir contexte dans le Plan d’orientation général - Notaires de Paris, guides thématiques du Minutier).
      Le Moine, Adrien; Masemis, Nicolas; Soissons, Guillemette
    - ODESPUNG (Pierre) Sieur de LA MESCHENIERE, avocat en la cour de Parlement de Paris. § Mariage de Guillemette SOISON, veuve d'Adrien LE MOYNE, maître affineur d'or et d'argent à Paris, en présence de Pierre ODESPUNG ami., 12 janvier 1636; MC/ET/VIII/644
      contrat de mariage; Odespung, Pierre
    - Inventaire après décès de Denise Frémin, femme de Claude Gaultier, greffier en la conciergerie du Palais, demeurant rue Beaurepaire [en présence de Mathieu GAULTIER, avocat en la cour de Parlement, son fils aîné.]., 13 janvier 1636; MC/ET/VIII/644
      Extrait du contenu:
      (fol. 3 v°): En une petite salle, à côté de la cuisine,.
      '... un clavecin ayant deux claviers couvert de son estuy de cuir rouge doré doublé de petit satin à fleurs, posé sur son chassis de boys de noyer, prisé à la somme de soixante livres tournois, pour ce, cy... 60 l.
      ' Item, une espinette garnye de son estuy et clavier, prisée à vingt-quatre livres tournoiz, pour ce, cy... 24 l.
      Documents du Minutier central concernant l'histoire de la musique (1600-1650), par Madeleine Jurgens, tome I [études I à X, 1763 actes], Paris, Archives nationales, 1967, p. 888 (instrument de recherche imprimé dématérialisé, certaines notices sont plus détaillées dans la version intégrale accessible en ligne par la rubrique 'Autres instruments de recherche', voir contexte dans le Plan d’orientation général - Notaires de Paris, guides thématiques du Minutier).
    - DESMOULINS (Anne) fille de défunts Paul DESMOULINS, marchand libraire, bourgeois de Paris et de Marthe BESNARD. § Mariage de Pierre GUILLEMOT, marchand libraire, bourgeois de Paris,[ demeurant rue Galande, fils de défunt Mathieu GUILLEMOT, marchand bourgeois de Paris,] et d'Anne DESMOULINS, assistée de François MANDAT, fondé de procuration de Germain DESMOULINS chanoine de l'église collégiale de Saint-Junien, diocèse de Limoges (pièces jointes)[ qui écrit les articles du mariage de sa main et envoie une procuration (jointe, devant notaires de Limoges).], 20 janvier 1636; MC/ET/VIII/644
      procuration; contrat de mariage; Desmoulins, Anne; Mandat, François; Guillemot, Pierre,
    - CRESSÉ (Jacques) § Mariage de Pierre GUILLEMOT, marchand libraire à Paris et d'Anne DESMOULINS, en présence de Jacques CRESSÉ, 20 janvier 1636; MC/ET/VIII/644
      contrat de mariage; Cressé, Jacques
    - VIEILLES-TUILERIES (rue des) Maison à l'enseigne du Nom de Jésus § Bail par Marguerin LEFEVRE, cordonnier de Mesdames, soeurs du Roi, pour 5 ans, à François BRUNET, marchand fruitier demeurant en la rue des VIEILLES-TUILERIES, de la dite maison, moyennant 90 livres de loyer annuel, 20 janvier 1636; MC/ET/VIII/644
      bail; Lefevre, Marguerin
    - BAUDOIN (Jean) Secrétaire et interprète du Roi en langues étrangères, et Marie MIENSE, sa femme, demeurant au faubourg Saint-Marcel, sur le fossé, à l'enseigne du Lion d'or. § Obligation de Jean BAUDOIN envers Lucien BOISAR, marchand tapissier à Paris, de 1061 livres 14 sols pour marchandises de tapisserie. (A la suite: 1636, dernier février, 1638, dernier juin, quittances), 30 janvier 1636; MC/ET/VIII/644
      obligation; quittance; Baudoin, Jean
    - BOIZAR (Lucien) marchand tapissier, bourgeois de Paris § Obligation de Jean BAUDOIN, secrétaire et interprète du Roi, Marie MIENSE, sa femme, envers. .. de 1061 livres, 14 sols, pour vente de marchandises de tapisserie. (A la suite: 1636, dernier février, quittance de. .. - En marge: 1638, dernier juin, quittance de..[ Quittance de Gilles LE PIAT, fils de défunt Gilles LE PIAT, marchand tapissier, à. ..], 30 janvier 1636; MC/ET/VIII/644
      acte de vente; obligation; quittance; Boizar, Lucien
    - LE PIAT (Gilles) dit SAINT-AUBIN L'un des mousquetaires du Cardinal de RICHELIEU demeurant rue Fremanteau § Quittance de Gilles LE PIAT fils et héritier de défunts Gilles LE PIAT, marchand tapissier, bourgeois de Paris et Marie BONNEAU, sa femme, à Lucien BOISAR, marchand tapissier, bourgeois de Paris., 4 février 1636; MC/ET/VIII/644
      quittance; Le Piat, Gilles; Boizar, Lucien
    - CHAMPION (Guillaume) Avocat au conseil privé du Roi, demeurant rue et paroisse Saint-Germain-l'Auxerrois. § Testament de Guillaume CHAMPION; Inventaire après décès de Guillaume CHAMPION à la requête de Renée BELOT, sa veuve, 9 février 1636 - 21 février 1636; MC/ET/VIII/644
      inventaire; testament; Champion, Guillaume
    - NEUVE SAINTE-ANNE (rue) (Maison faisant l'encoignure de la) du côté de la rue Neuve Saint-Louis, près du Palais, enseigne du Flacon. § Bail par Jean COUVREUX, marchand orfèvre [demeurant rue Neuve Saint-Louis près du Palais] à Paris, pour 3 ans, à Henry MERCIER, maître tapissier à Paris, d'une boutique dépendant de la rue NEUVE SAINTE-ANNE où led. bailleur doit entrer le jour de Pâques prochain, moyennant 250 livres par an., 12 février 1636; MC/ET/VIII/644
      bail; Couvreux, Jean; Mercier, Henry
    - HACHETTE (Marie) veuve de Laurent DEBAY, maître parcheminier, parcheminier ordinaire du Roi, demeurant rue de la Vieille-Draperie, devant le Palais. § Inventaire après décès de Marie HACHETTE, à la requête de Roch SEVOST, maître orfèvre, à cause de Geneviève DEBAY, sa femme, tuteur des enfants de Marie HACHETTE etc., 19 février 1636; MC/ET/VIII/644
      inventaire; Hachette, Marie; Debay, Laurent
    - SEVOST (Roch) marchand orfèvre, bourgeois de Paris, demeurant rue de paroisse Saint-Paul § Inventaire après décès de Marie HACHETTE veuve de Laurent DEBAY, parcheminier du Roi, à la requête de. .., tuteur des enfants mineurs à cause de Geneviève DEBAY, sa femme, 19 février 1636; MC/ET/VIII/644
      inventaire; Sevost, Roch; Debay, Geneviève
    - CHEDEVILLE (Jacques) maître barbier-chirurgien au faubourg Saint-Honoré. § Inventaire de défunte Marie HACHETTE, veuve de Laurent DEBAY, parcheminier du Roi, en présence de Jacques CHEDEVILLE, à cause de Marie DEBAY, sa femme., 19 février 1636; MC/ET/VIII/644
      inventaire après décès; Chedeville, Jacques
    - LA GOGUE (Line) femme de Louis BINET, marchand et bourgeois de Paris demeurant sur le Pont Notre-Dame § Testament de Line LA GOGUE, 23 février 1636; MC/ET/VIII/644
      testament; La Gogue, Line
    - ARGENTEUIL § Devis d'ouvrages de maçonnerie par (Jacques) MANGUY et (Jacques) GALLAND, maçons demeurant à. .., à Anne REGNAULT, veuve de Samuel DACOLLE, procureur en Parlement,[ demeurant rue de la Vieille-Draperie,] pour une maison sise à. .. et marché.[ audit Argenteuil, et marché moyennant 100 livres.], 24 février 1636; MC/ET/VIII/644
      devis; Manguy, Jacques; Galland, Jacques; Regnault, Anne; Dacolle, Samuel
    - MESCHINET (Jean de) Ecuyer seigneur des JOUSTEAUX, demeurant ordinairement au château de Bressuire § Obligation de Georges JOUBERT, secrétaire de Mgr le Général des Galères de France, demeurant en l'hôtel dudit seigneur, rue de Seine, envers Jean de MESCHINET, de 136 livres en prêt; Autre obligation de Georges. JOUBERT envers Jean de MESCHINET de 19 274 livres; Autorisation de François de WIGNEROT[demeurant en l'hôtel]. 25 février, 1er et 2 mars 1636., 25 février 1636 - 2 mars 1636; MC/ET/VIII/644
      obligation; Meschinet, Jean de; Pommeret, Antoine; Wignerot, François de
    - PETIT (Etienne) maître brodeur bourgeois de Paris, demeurant rue Férou, paroisse Saint-Sulpice § Transaction entre Louis ADAM, gruyer et garde ordinaire des eaux et forêts à Formoustiers en Brie, actuellement prisonnier à la Conciergerie, et .., 26 février 1636; MC/ET/VIII/644
      accord; Petit, Etienne
    - COLLIN (François) marchand cordonnier à Châlons, fils de feu Nicolas COLLIN, marchand maître cordonnier et de Jeanne MUSNYER, demeurant à Châlons, paroisse Saint-Germain. § Ratification par François CLOCHE, marchand à Paris, du contrat de mariage de François COLLIN et de Louise CLOCHE, sa fille, fait à Châlons le 16 janvier 1636., 27 février 1636; MC/ET/VIII/644
      ratification; Collin, François; Cloche, Louise
    - SAINT-ELOI (cour) paroisse Saint-Pierre-des-Arcis § Promesse par Raphaël SALE, maître aiguiller à Paris, demeurant en la cour SAINT-ELOI, à Christophe DUJARDIN, marchand bourgeois de Paris, de lui laisser la jouissance d'une cave, une salle et 3 chambres dépendant de la maison où il habite en la cour SAINT-ELOI, moyennant 180 l. par an., 29 février 1636; MC/ET/VIII/644
      Saint-Eloi, cour
    - BERLAND (Charles de) Conseiller et aumônier du Roi, Prieur de Saint-Denis-de-la-Chartre, seigneur de Thomery et autres lieux. § Vente par Jeanne GAULTIER, veuve de François BENOIST, vigneron à Thomery, à Charles de BERLAND d'une terre sise audit Thomery., 2 mars 1636; MC/ET/VIII/644
      acte de vente; Berland, Charles de
    - COUTURIÈRE (Maîtresse) (Apprentissage) § Mise en apprentissage par Claude DAMYLAVILLE marchand bourgeois de Paris, pour 3 ans, de Marie MIREBEAU, sa nièce, chez Marie TOUSET Maîtresse COUTURIÈRE [demeurant rue Saint-Martin femme de Claude JANOT ]moyennant 60 livres. (A la suite: 1636, 11 août, 1637, 14 octobre, deux quittances), 2 mars 1636; MC/ET/VIII/644
      contrat d'apprentissage; quittance; Touset, Marie
    - MESCHINET (Jean de) Ecuyer sieur des JOUSTEAUX, demeurant ordinairement au Château de Bressuire, à présent logé à Paris rue des Déchargeurs. § Obligation de Jean de MESCHINET à Jacques COLLET, agent des affaires de François de WIGNEROT,[ demeurant à Paris rue des Marmouzets] de 14 015 livres 10 sols en prêt., 5 mars 1636; MC/ET/VIII/644
      obligation; Meschinet, Jean de; Collet, Jacques; Wignerot, François de
    - LEFÉBURE (Marie) Malade à l'Hôtel Dieu § Testament de Marie LEFÉBURE, 6 mars 1636; MC/ET/VIII/644
      testament; Lefébure, Marie
    - WIGNEROT (François de) Seigneur du PONT DE COURLAY, conseiller du Roi en ses conseils d'Etat et Privé, chevalier des ordres de S.M., général des Galères de France et Lieutenant général ès mers de Levant, demeurant en son hôtel rue de Seine. § Accord entre François de WIGNEROT et Regnault DESCUIGUE, Sr de MONTMORON, conseiller du Roi en son Parlement de Bretagne, au sujet du fief de Leurmont obtenu par François de WIGNEROT par don de retrait féodal à cause de sa baronnie de Fougères., 6 mars 1636; MC/ET/VIII/644
    - NOYON (cathédrale Notre-Dame de) § Accord entre Roland CARDELOT, prêtre chanoine de l'église cathédrale Notre-Dame de NOYON, demeurant à Vitry-sur-Seine et Jean CROCHET, prêtre, aussi chanoine en ladite cathédrale Notre-Dame de NOYON, au sujet de la prébande et chaninie de ladite cathédrale Notre-Dame de NOYON; Procurations., 8 mars 1636; MC/ET/VIII/644
      procuration; accord; Noyon, cathédrale Notre-Dame de
    - FAVIER (Geneviève) fille de Geoffroy FAVIER, marchand fripier à Paris et de Denise BOUCHER, demeurant rue de la Chausseterie. § Mariage de Jacques JOLLY, maître fourbisseur à Paris[fils de François JOLLY,] et de Geneviève FAVIER Parmi les témoins: Gilles DAUBREMONT, maître brodeur à Paris cousin germain de Geneviève FAVIER, [son oncle maternel].[ CHENART (Charles) maître fourbisseur à Paris][ et Judith CHENART, sa femme maître fourbisseur à Paris, demeurant rue Neuve Saint-Louis, près du Palais], 9 mars 1636; MC/ET/VIII/644
      contrat de mariage; Favier, Geneviève; Chenart, Charles; Daubremont, Gilles; Jolly, François; Chenart, Judith; Jolly, Jacques
    - RICHER (Guillaume) Marchand bourgeois de Paris, demeurant au carrefour et avaloir du Pont Saint-Michel, maison à l'Image Saint-François § Récolement de l'inventaire après décès de Claude DANSSE, femme de Guillaume RICHER (fait le 2 septembre 1624, devant Dauvergne, notaire au Châtelet)., 9 mars 1636; MC/ET/VIII/644
      inventaire; Richer, Guillaume